【裁判字號】    89,上易,3464
【裁判日期】    891020
【裁判案由】    贓物
【裁判全文】
臺灣高等法院刑事判決                        八十九年度上易字第三四六四號
    上  訴  人
    即  被  告  甲○○
    選任辯護人  胡紹寧
右上訴人因贓物案件，不服臺灣桃園地方法院八十九年度易緝字第二五號，中華民國
八十九年七月十三日第一審判決（起訴案號：臺灣桃園地方法院檢察署八十七年度偵
字第一六五七六號）提起上訴，本院判決如左：
    主  文
上訴駁回。
    事實及理由
一、本案經本院審理結果，認為一審判決被告犯刑法第三百四十九條第二項之贓物罪
    ，處有期徒刑捌月，並應於刑之執行完畢或赦免後，令入勞動場所強制工作貳年
    ，認事用法及量刑、令入勞動場所強制工作均無不當，應予維持，並引用第一審
    判決書記載之事實、證據及理由。至於原審判決書，因當事人均已執有，為避免
    浪費國家社會之有限資源，不再贅附。
二、被告上訴意旨略謂：
  （一）按原判決略以被告與另一已判刑確定之共同被告朱殷儀於八十五年四月二十
        日中午許，同至桃園縣龜山鄉○○村○○○街七三號，向蔡明樺、蔡禎祥承
        租坐落桃園縣龜山鄉○○路五之七號廠房，做為收購來路不明機車拆解工廠
        之用，嗣被告等二人即共同基於故買贓物之概括犯意，自八十五年四月下旬
        某日起迄同年五月三十日，推由被告以每部機車約新臺幣（下同）貳萬元之
        代價，向姓名不詳之人，大量收購竊取而來之機車並於上址承租廠房內，將
        機車拆解，以貨櫃託運方式，將機車零件載運至中國大陸銷售圖利，因認被
        告應負故買贓物刑責，科被告以有期徒刑捌月。又（誤）認被告無正常工作
        （被告有正當職業，有扣繳憑單可證），復諭令於刑之執行完畢或赦免後令
        入勞動場所強制工作二年。其認事用法，顯屬違誤，殊難令人甘服。
  （二）臺灣桃園地方法院檢察署八十五年偵字第一一二四四號偵查卷第二三三頁反
        面，八十五年十一月二十日訊問筆錄：屋主蔡禎祥、蔡明樺、蔡吳美雲等人
        於偵查中均稱：訂約時自稱係甲○○之人，並非到案之被告甲○○其人，又
        屋主之一蔡明樺復於偵訊時稱：「甲○○瘦瘦高高，年紀約五十歲，本省人
        的腔調」等語。其顯與被告狀況並不相符。職是被告是否係與朱殷儀共同涉
        案，即不無商確之餘地。
  （三）原判決認被告以每部機車約貳萬元之代價向姓名不詳者大量購進舊機車拆解
        零件，銷往中國大陸，惟按以貳萬元代價購買機車一部，則其應與市價相當
        ，職是主觀上自難謂其有贓車之認識。從而論以故買贓物刑責即難認其妥適
        等語。
三、本院查：
  （一）被告雖主張其有正常職業，有扣繳憑單可證云云，惟證諸該被告所提之證據
        ，僅能證明被告於八十八年一月至七月間有正當職業，無法證明被告於八十
        五年四、五月間犯本案罪行時間點具有正常職業。又其是否另有職業，並無
        礙於其本件犯行之實施。
  （二）原審八十九年五月十日訊問筆錄第三頁：證人蔡明樺、蔡偵祥、蔡吳美雲等
        三人證稱：「被告確實有來租房子。羅及朱二人均有來租屋。」，另證人蔡
        吳美雲證稱：「是蔡明樺與他們二人簽約，簽約時羅及朱都在場。」云云；
        上訴人當場對於蔡明樺等三人之證詞並未表示意見（見原審訊問筆錄第五頁
        ），雖事後謂蔡明樺所指甲○○應是指第三人陳明成（見原審訊問筆錄第六
        頁）等語，應係諉卸之辭，不足採信。
（三）被告謂其以貳萬元之代價向姓名不詳者大量購進舊機車拆解零件，銷往中國
        大陸圖利；惟查附表所載被害人廖添祿等人所有之機車市價為一萬五千至五
        萬元不等，上訴人於本院八十九年十月六日審判時曾稱其以前有收過機車，
        亦曾做過機車解體業，且機車解體後價值就減半了。（審判筆錄第四頁），
        則被告對於中古機車之市價應知之甚稔，且為了圖利，依經驗法則，被告殊
        不可能以貳萬元之價格購買市價僅值一萬五千元之機車。又其謂機車解體後
        價值就減半了，則亦不可能以貳萬元之代價，購買市價四、五萬元之機車後
        將之解體，再以一半之價格將之出賣。縱使被告所言不虛，然以貳萬元購買
        市價值四、五萬元之機車，主觀上亦難謂其無贓車之認識。故被告犯行足堪
        認定。
四、原審以被告罪證明確，適用刑法第二十八條、第五十六條、第三百四十九條第二
    項，罰金罰鍰提高標準條例第一條前段之規定，並審酌被告之犯罪動機、目的、
    手段，及其品性、生活狀況、智識程度、犯罪所生危害非輕，及犯罪後態度不佳
    等一切情狀，量處有期徒刑八月。且認被告反覆犯罪，與刑法第九十條第一項之
    規定難謂為不符，而諭命於刑之執行完畢或赦免後，令入勞動場所強制工作二年
    ，其認事用法，均無不合，量刑及令強制工作亦稱妥適，被告上訴意旨否認犯罪
    ，指摘原判決不當，為無理由，應予駁回。
據上論斷，應依刑事訴訟法第三百七十三條、第三百六十八條判決如主文。
本案經檢察官劉斐玲到庭執行職務。
中    華    民    國    八十九    年      十        月        二十      日
                            臺灣高等法院刑事第八庭
                                審判長法  官  陳  炳  彰
                                      法  官  沈  宜  生
                                      法  官  黃  瑞  華
右正本證明與原本無異。
不得上訴。
                                      書記官  賴  淑  真
中    華    民    國    八十九    年      十        月      二十三      日
附錄：本案論罪科刑法條全文
刑法第三百四十九條第二項
搬運、寄藏、故買贓物或為牙保者，處五年以下有期徒刑、拘役或科或併科一千元以
下罰金。


司法院資訊處製作；財團法人民間司法改革基金會備份。
